臺灣嘉義地方法院刑事判決
110年度易字第521號
公  訴  人  臺灣嘉義地方檢察署檢察官
被      告  羅英俊

上列被告因竊盜案件，經檢察官提起公訴（110年度偵字第7757
、8055號），嗣於本院準備程序中，就被訴事實為有罪之陳述，
經本院告知簡式審判程序意旨，並聽取當事人之意見後，裁定進
行簡式審判程序，判決如下：
    主  文
羅英俊犯攜帶兇器竊盜罪，累犯，處有期徒刑柒月。又犯竊盜罪
，累犯，處拘役參拾日，如易科罰金，以新臺幣壹仟元折算壹日
。
    事  實
一、羅英俊意圖為自己不法之所有，基於竊盜之犯意，分別為下
    列行為：
　㈠於民國110年4月21日晚間11時59分，在嘉義縣○○鄉○○村00○0
    號附近之福德祠內，持客觀上可供作兇器使用之尖嘴鉗，破
    壞該宮廟香油錢箱之鎖頭，徒手竊取其內之現金新臺幣（下
    同）100元及神桌上之供品香蕉，得手後旋騎乘腳踏車離去
    。
　㈡於110年7月9日凌晨3時59分，在嘉義市○區○○路000○0號之埤
    肚福德宮土地公廟內，徒手竊取神桌上之供品水果1顆、茶
    裏王綠茶1罐（價值約20元），得手後旋騎乘腳踏車離去。
　㈢嗣福德祠主委張○○、埤肚福德宮土地公廟主委羅○○發現遭竊
    ，調閱監視錄影器並報警處理後，始循線查悉上情。
二、案經嘉義縣警察局水上分局、嘉義市政府警察局第一分局報
    告臺灣嘉義地方檢察署檢察官偵查起訴。
    理  由
一、本案被告羅英俊所犯係死刑、無期徒刑、最輕本刑為3年以
    上有期徒刑以外之罪，其於準備程序中就被訴事實為有罪之
    陳述，經本院告知簡式審判程序之旨，並聽取檢察官及被告
    之意見後，裁定進行簡式審判程序。又依刑事訴訟法第273
    條之2、同法第159條第2項之規定，簡式審判程序不適用傳
    聞法則有關限制證據能力之相關規定，合先敘明。
二、前揭事實，業據被告於警詢、本院準備程序及審理時均坦承
    不諱（見嘉水警偵字第1100016061號卷【下稱警Ａ卷】第2至
    4頁，嘉市警一偵字第1100006496號卷【下稱警Ｂ卷】第1至2
    頁，本院易字卷第57、64頁），並經證人張○○（見警Ａ卷第6
    至7頁）、羅○○（見警Ｂ卷第6至7頁）於警詢時證述明確，復
    有監視錄影器翻拍照片、現場照片、被害報告單等件在卷可
    稽（見警Ａ卷第9至14頁，警Ｂ卷第11至14頁），被告上開自
    白核與事實相符，應堪採信。又就事實欄一、㈠部分，起訴
    書雖記載被告係竊取香油錢2,000元及神桌上之供品，然證
    人張○○於警詢時證稱：其損失約2,000元等語（見警Ａ卷第7
    頁），並未具體敘明遭竊之香油錢多少、供品之種類及價值
    為何，則被告是否是竊取2,000元之香油錢，並非全然無疑
    。又被告於警詢時供稱其有竊取香油錢及供品，並未供明所
    竊取之香油錢金額、供品種類及數量，迄於本院準備程序時
    方供稱：其拿了大約100元的香油錢，還有拿水果香蕉等語
    明確（見本院易字卷第57頁），依照罪疑唯輕原則，應可認
    定被告竊取之物品為香油錢100元及香蕉，起訴書此部分所
    載容有未明，應予補充。綜上，本案事證明確，被告之犯行
    均堪認定，均應依法論科。
三、論罪科刑：
　㈠核被告如事實欄一、㈠部分所為，係犯刑法321條第1項第3款
    之攜帶兇器竊盜罪；如事實欄一、㈡部分所為，係犯刑法第3
    20條第1項之竊盜罪。
　㈡就事實欄一、㈠部分，被告竊取香油錢100元及供品香蕉等行
    為，係於密切接近之時地實施，侵害同一法益，各行為間獨
    立性極為薄弱，依一般社會健全觀念，在時間差距上難以強
    行分開，應視為數個舉動之接續實行，合為包括之一行為予
    以評價，屬接續犯。
　㈢被告前因竊盜案件，經本院以105年度易字第230號判決判處
    有期徒刑6月確定，於106年1月2日執行完畢等情，有臺灣高
    等法院被告前案紀錄表在卷可憑（見本院易字卷第11至33頁
    ），其受徒刑之執行完畢後，5年以內故意再犯本案有期徒
    刑以上之罪，均為累犯，審酌被告於上開案件執行完畢後，
    未能因此記取教訓，竟於5年以內再次犯本案同罪質之竊盜
    罪，足見被告對刑罰之反應力薄弱，又本案縱予加重最低本
    刑，本院於法定刑內所為之量刑尚屬合理，被告之人身自由
    並無因此遭受過苛侵害或超過其所應負擔罪責之情形，爰依
    刑法第47條第1項之規定及參酌司法院釋字第775號解釋意旨
    ，均加重其刑及最低本刑。
　㈣爰以行為人之責任為基礎，審酌被告年值青壯，不循正當管
    道獲取財物，竟以前揭方式竊取由張○○、羅○○所管領之宮廟
    財物，又被告於本案前除有上開構成累犯之竊盜紀錄外（此
    部分為免重複評價，不再於此審酌），尚有多次因竊盜遭法
    院判刑之紀錄，此有臺灣高等法院被告前案紀錄表在卷可憑
    （見本院易字卷第11至33頁），被告屢次以破壞他人所有權
    之方式取得財物，可見其法治觀念不彰，所為實屬不該，惟
    念及被告犯後坦承全部犯行，態度良好，兼衡被告於本院準
    備程序及審理時自承之智識程度及生活狀況、因沒錢買東西
    吃而為本案犯行之動機（見本院易字卷第57、65頁）、竊取
    物品之手段、所持兇器之種類及潛在危險性、竊取物品之次
    數、所竊得之物品種類、價值均甚輕微等一切情狀，分別量
    處如主文所示之刑，並就所處拘役部分，諭知易科罰金之折
    算標準，以示懲儆。
四、沒收部分：　　
　㈠被告如事實欄一、㈠、㈡竊得之物品即100元、香蕉、水果1顆
    、茶裏王綠茶1罐，固均為被告之犯罪所得，惟上開物品業
    經被告食用、花用完畢，此經被告供述明確（見警Ａ卷第4頁
    ，警Ｂ卷第2頁），已不存在，又該等現金、物品均為日常生
    活常見之物，價值亦均屬低微，參以證人張○○表明不要求被
    告賠償、證人羅○○表明不對被告提出告訴（見警Ｂ卷第7至8
    頁，本院易字卷第51頁），堪認張○○、羅○○均無追究被告之
    意，本院審酌上開各節，認無就此部分犯罪所得諭知沒收或
    追徵之必要。
　㈡被告如事實欄一、㈠所示用以破壞香油錢箱之尖嘴鉗並未扣案
    ，且被告目前亦未持有該尖嘴鉗，此經被告供承明確（見本
    院易字卷第64頁），是該尖嘴鉗已非屬被告所有，目前是否
    仍存在亦有不明，亦無證據足認有被告以外之人無正當理由
    提供或有被告以外之人無正當理由取得，爰不諭知沒收或追
    徵。
據上論斷，應依刑事訴訟法第273條之1第1項、第299條第1項前
段，判決如主文。
本案經檢察官周欣潔提起公訴，檢察官徐鈺婷到庭執行職務。
中　　華　　民　　國　　111 　年　　2 　　月　　16　　日
　　　　　　　　　刑事第六庭　法　官　官怡臻
以上正本證明與原本無異。
如不服本判決應於收受判決後20日內向本院提出上訴書狀，並應
敘述具體理由；其未敘述上訴理由者，應於上訴期間屆滿後20日
內向本院補提理由書（均須附繕本）「切勿逕送上級法院」。告
訴人或被害人如對於本判決不服者，應具備理由請求檢察官上訴
，其上訴期間之計算係以檢察官收受判決正本之日期為準。
中　　華　　民　　國　　111 　年　　2 　　月　　16　　日
　　　　　　　　　　　　　　　書記官　李彥廷
附錄本案論罪科刑法條：
中華民國刑法第320 條
意圖為自己或第三人不法之所有，而竊取他人之動產者，為竊盜
罪，處5 年以下有期徒刑、拘役或50萬元以下罰金。
意圖為自己或第三人不法之利益，而竊佔他人之不動產者，依前
項之規定處斷。
前二項之未遂犯罰之。

中華民國刑法第321 條
犯前條第1 項、第2 項之罪而有下列情形之一者，處6 月以上5 
年以下有期徒刑，得併科50萬元以下罰金：
一、侵入住宅或有人居住之建築物、船艦或隱匿其內而犯之。
二、毀越門窗、牆垣或其他安全設備而犯之。
三、攜帶兇器而犯之。
四、結夥三人以上而犯之。
五、乘火災、水災或其他災害之際而犯之。
六、在車站、港埠、航空站或其他供水、陸、空公眾運輸之舟、
    車、航空機內而犯之。
前項之未遂犯罰之。